臺灣士林地方法院刑事判決　　　　　　　 93年度訴字第671號
　　公　訴　人　臺灣士林地方法院檢察署檢察官
　　被　　　告　乙○○
　　　　　　　　　　　　　之1.
右列被告因偽造文書等案件，經檢察官提起公訴（93年度偵緝字
第777 號），及移送併案審理（93年度偵緝字第778 號），本院
於訊問被告後，被告為認罪之陳述，經合議庭裁定由受命法官獨
任以簡式審判程序審理，並判決如左：
    主  文
乙○○連續於夜間侵入住宅竊盜，處有期徒刑捌月。又行使偽造
私文書，足以生損害於公眾及他人，處有期徒刑月。應執行有
期徒刑拾月。於逮捕通知書、警訊筆錄、偵訊筆錄、夜間同意訊
問欄及黏貼「丁○○」口卡片之紙張空白處偽造「丁○○」之署
押共貳拾柒枚（含簽名捌枚及指印拾玖枚）均沒收。
    事  實
一、乙○○曾因多件竊盜案件，分別經臺灣高等法院以82年度上
    更一字第102 號判決判處有期徒刑1 年6 月、臺灣板橋地方
    法院以87年度訴緝字第165 號判決判處有期徒刑10月及本院
    以87年度易字第332 號判決判處有期徒刑10月，後二判決應
    執行有期徒刑1 年6 月，共應執行有期徒刑3 年，刑期自民
    國87年6 月16日起算，於89年1 月25日縮短刑期假釋出獄，
    所餘刑期付保護管束，並於90年6 月11日假釋期滿，詎乙○○仍不知悔改，竟基於意圖為自己不法所有之概括犯意，於
    前開假釋付保護管束期間，先於89年9 月1 日17時前之某時
    ，趁屋主己○○外出之際，自己○○位於臺北市○○區○○
    街2 巷2 之1 號1 樓住處主臥室浴室之窗戶爬入屋內（此日
    間侵入住宅部分未具告訴），竊取己○○所持有或所有之新
    台幣（下同）5 萬元、珠寶金飾（含項鍊3 條、手環2 對、
    戒指8 只、領帶夾1 個、金八卦1 個、金元寶2 個、金幣2
    個等金飾，價值約15萬元、珍珠戒指2 只、鑽石戒指1 只，
    價值約5 萬元及龍銀1 個價值約1 萬元）、面值40萬之基金
    憑證及數本銀行存摺後後逃逸，嗣警於己○○住處採得3 枚
    指紋，經送鑑驗結果與乙○○之右食、右中及右食指指紋相
    符，始知上情。乙○○復承前竊盜之犯意，於90年1 月9 日
    凌晨3 時許起，以汽車天線勾開大門門鎖，進而侵入住宅之
    方式，先至臺北市○○區○○街1 段293 巷21號4 樓辛○○
    100 元後逃逸，乙○○得手後，隨即侵入臺北市○○區○○
    街1 段299 巷6 號3 樓庚○○住處，竊取置於庚○○西褲皮
    夾內及庚○○妻子皮包內之現金共計18,650元得手離去。嗣
    於同日凌晨3 時30分許，再至臺北市○○區○○街1 段313
    巷6 弄3 號1 樓，欲竊取戊○○屋內財物時，因於客廳翻動
    家具尋找財物驚動戊○○，未得手隨即奪門而出，並將上開
    汽車天線丟棄於路旁，嗣經戊○○與鄰居合力追捕而查獲。
    詎乙○○因恐其竊盜犯行遭追訴、處罰，為掩飾其真正身份
    以圖卸免刑責，竟另行基於偽造文書之犯意，冒用其妻舅「
    丁○○」之名義應訊，於同日5 時起，在臺北市政府警察局
    北投分局永明派出所，先於逮捕通知書（1 式2 聯）上偽造
    「丁○○」之署押4 枚（含簽名2 枚及指印2 枚）以表示其
    已收受此逮捕通知書之意思而偽造私文書，並交予該派出所
    員警而加以行使，復接續在臺北市政府警察局北投分局永明
    派出所90年1 月9 日第1 次及第2 次訊問筆錄之被訊問人簽
    名欄處、同意夜間訊問欄內及粘有「丁○○」口卡片之白紙
    空白處，偽造「丁○○」之署押22枚（含簽名5 枚及指印17
    枚），嗣於接受臺灣士林地方法院檢察署檢察官偵訊時，復
    接續在該署90年1 月9 日訊問筆錄受訊問人欄處，偽造「丁○○」之署押1 枚，致使丁○○本人受有刑事追訴之危險，
    並誤導犯罪偵查機關之辦案方向，損及刑事偵查之正確性，
    均足生損害於丁○○本人及司法機關對於犯罪偵查之正確性
    。嗣經該署檢察官將乙○○於警訊時所按押之指紋卡送內政
    部警政署刑事警察局比對後，始發覺上情。
二、案經臺灣士林地方法院檢察署檢察官自動檢舉偵查起訴及臺
    北市政府警察局士林分局報請該署檢察官移請併辦。
    理  由
一、右揭犯罪事實業據被告乙○○迭於偵查及本院審理時自白不
    諱，與被害人己○○、辛○○、庚○○及邱旭成等人之指述
    及證人丁○○即被告所冒名應訊之人所證述情節相符，並有
    失竊報告3 紙、贓物認領保管單2 紙及汽車天線照片影本一
    幀在卷可稽。而被告於被害人己○○住處行竊時所留之指紋
    及被告於90年1 月9 日於臺北市政府警察局北投分局所留之
    指紋卡，經送內政部警政署刑事警察局鑑驗結果與該局檔存
    被告乙○○之指紋卡相符等情，有該局89年9 月22日（89）
    刑紋字第140306號及90年6 月4 日（90）刑紋字第74253 號
    鑑驗書各1 份在卷可稽，是被告前開自白核與事實相符，堪
    予採信。本件事證明確，被告犯行洵堪認定，應依法論科。
二、查被告乙○○於首揭時、地自被害人己○○住處浴室窗戶處
    以爬入方式行竊己○○財物，該窗戶雖非人員出入之門戶，
    惟其亦具防閑作用，仍屬安全設備之一，核其此部分所為，
    係犯刑法第321 條第1 項第2 款之踰越安全設備竊盜罪；又
    其多次於夜間侵入被害人辛○○、庚○○及邱旭成住處竊取
    財物，核其此部分所為，係犯刑法第321 條第1 項第1 款之
    夜間侵入住宅竊盜罪。被告先後4 次竊盜犯行，時間緊接，
    方法相同，觸犯構成要件相同之罪名，顯係基於概括犯意而
    為之，應論以連續犯，以一罪論。而其90年1 月9 日之竊盜
    犯行，短時間連續入侵三人住宅內竊盜，其犯罪情節較重，
    故依刑法第321 條第1 項第1 款連續於夜間侵入住宅竊盜罪
    處斷，並加重其刑。又按刑法第217 條所稱之偽造署押，係
    指行為人冒用本人名義在文件上簽名或為民法第3 條第3項
    所稱指印之類似簽名之行為，查被告冒用「丁○○」之名義
    應訊，在逮捕通知書（1 式2 聯）上偽造「丁○○」之署押
    4 枚（含簽名2 枚及指印2 枚），單從形式上觀察已足知悉
    其係表示由「丁○○」出具收受該逮捕通知書之證明，核與
    一般收據性質相同，應已具備私文書之性質，而非單純偽造
    署押，自應該當於偽造私文書之構成要件，其復將該逮捕通
    知書持以行使而交由員警處理，顯然對於上開文書之內容有
    所主張，並足以生損害於丁○○本人及司法機關對於犯罪偵
    查之正確性，核其此部分所為，係犯刑法第216 條、第210
    條之行使偽造私文書罪。而被告於逮捕通知書上偽造「丁○○」簽名署押之行為，係偽造私文書之階段行為，其偽造私
    文書後復持以行使，其偽造私文書之低度行為應為行使之高
    度行為所吸收，均不另論罪。次查，被告為隱匿身分、規避
    刑責，冒用「丁○○」之名義於警詢及偵查時接受訊問，接
    續在警訊筆錄、夜間同意訊問欄及黏貼「丁○○」口卡片之
    紙張空白處上，偽造「丁○○」之署押22枚（含簽名5 枚及
    指印17枚），並於臺灣士林地方法院檢察署90年1 月9日 檢
    察官訊問筆錄受訊問人欄處，偽造「丁○○」之簽名署押1
    枚，皆足以生損害於丁○○本人及司法機關對於犯罪偵查之
    正確性，核其此部分所為，應係犯刑法第217 條第1 項之偽
    造署押罪。至被告先後在前述文書上，接續多次偽造「丁○○」簽名及按捺指印之行為，均係為免曝露其真正身分並圖
    卸免刑責，核其行為之本質，顯係基於單一犯意所為之多次
    接續行為，侵害單一法益，應為接續犯而屬單純一罪。再者
    ，被告基於同一冒名應訊之目的，接續在前述文書上，偽造
    「丁○○」之簽名及按捺指印，再持以行使，客觀上應可評
    價為一行為，其以一行為同時觸犯偽造署押罪及行使偽造私
    文書罪，為想像競合犯，依刑法第55條前段之規定，應從較
    重之行使偽造私文書罪處斷。被告所犯前揭連續於夜間侵入
    ，應予分論併罰。爰審酌被告之品行、生活狀況、智識程度
    、及其擅自侵入住宅行竊被害人財物，已侵害他人財產法益
    ，更甚影響他人居住安全，且事後為圖免卸責，竟冒用他人
    名義應訊，誤導檢警單位之偵查方向，損及犯罪偵查之正確
    性，並使丁○○受有刑事訴追之嫌及其犯罪後能坦承犯行，
    尚有悔意等一切情狀，分別量處如主文所示之刑，並定其應
    執行之刑。末查，被告在前述文書上偽造「丁○○」之署押
    共27枚（含簽名8 枚及指印19沒），不問屬於犯人與否，均
    應依刑法第219 條之規定宣告沒收。
三、臺灣士林地方法院檢察署93年11月22日甲○守93偵緝778 字
    第7763號號函，檢送該署93年度偵緝字第778 號被告乙○○
    竊盜卷共二宗，請求併案審理，經查該併案部分與本件公訴
    人起訴之犯罪事實有連續犯之裁判上一罪關係，本院業予併
    案審理。至另臺灣板橋地方法院檢察署93年度偵緝字第1686
    號移送本院併辦意旨略以：被告乙○○基於意圖為自己不法
    所有之概括犯意，於91年8 月26日17時許，在臺北縣三重市
    ○○街211 巷36號1 樓，以卸下屋後抽風機之方式，侵入丙○○住宅，並竊取屋內之珠寶金飾1 兩及現金3 萬元得手後
    ，隨即逃逸，經警採得被告乙○○遺留下指紋送內政部警政
    署刑事警察局比對後，始悉上情，因認被告就此等部分亦犯
    有刑法第320 條第1 項之竊盜罪嫌，而與前述被告經起訴判
    決有罪之犯罪事實有連續犯之裁判上一罪關係。惟按連續犯
    之所謂出於概括犯意，必須其多次犯罪行為自始均在一個預
    定犯罪計劃以內，出於主觀上始終同一犯意之進行，若中途
    另有新犯意發生，縱所犯為同一罪名，究非連續其初發的意
    思，即不能成立連續犯（最高法院70年台上字第6296號判例
    要旨參照）。查本案犯罪時間係89年9 月1 日及90年1 月9
    日，而移送併案犯行時間則在91年8 月26日，先後相隔近2
    年，時間並非密接，顯見移送併案之竊盜犯行並非本於始終
    一貫之犯意反覆為之。按諸前揭說明，檢察官移請併辦被告
    於91年8 月26日犯竊盜罪嫌部分與前揭論罪科刑部分顯非基
    於概括犯意所為，應無連續犯之裁判上一罪關係。而此部分
    移送併辦部分既與本案不生連續犯之裁判上一罪關係，本院
    自不得就移送併辦部分審理論究，此等部分自應退由檢察官
    另行處理，附此敘明。
據上論斷，應依刑事訴訟法第273 條之1 第1 項、第299 條第1
項前段，刑法第56條、第321 條第1 項第1 款、第216 條、第
210 條、第217 條第1 項、第55條前段、第51條第5 款、第219
條，判決如主文。
本案經檢察官王碧霞到庭執行職務。
中　　華　　民　　國　　94　　年　　1 　　月　　21　　日
                  刑事第二庭法  官  莊明達
以上正本證明與原本無異。
如不服本判決，應於判決送達後10日內，向本院提出上訴狀。
                            書記官  陳玉瓊
中　　華　　民　　國　　94　　年　　1 　　月　　21　　日
附錄本案論罪科刑法條全文：
刑法第321條
犯竊盜罪而有左列情形之一者，處6 月以上、5 年以下有期徒刑
：
一  於夜間侵入住宅或有人居住之建築物、船艦或隱匿其內而犯
    之者。
二  毀越門扇、牆垣或其他安全設備而犯之者。
三  攜帶兇器而犯之者。
四  結夥三人以上而犯之者。
五  乘火災、水災或其他災害之際而犯之者。
六  在車站或埠頭而犯之者。
前項之未遂犯罰之。
刑法第210條
偽造、變造私文書，足以生損害於公眾或他人者，處5 年以下有
期徒刑。
刑法第216條
行使第210 條至第215 條之文書者，依偽造、變造文書或登載不
實事項或使登載不實事項之規定處斷。
刑法第217條第1項
偽造印章、印文或署押，足以生損害於公眾或他人者，處3 年以
下有期徒刑。
